
---
title: "Análise Descritiva Sales"
author: "Rodolfo Viana"
date: "04-12-2015"
output: html_document
---
 
O problema a seguir trata do desafio de precificação, onde se buscar meios para otimizar a relação demanda e preço. Os dados utilizados são uma pequena amostra de um comércio eletrônico, onde temos basicamente dois arquivos “sales.csv” e “comp_prices.csv com 351.091 e 50.114 linhas, respectivamente.
 
O arquivo sales.csv contém informações transacionais, onde cada linha representa uma venda. Possui as colunas:
 
* PROD_ID: ID de produto. Com os dados para nove produtos, P1 a P9
* DATE_ORDER: Data da venda, no formato YYYY-MM-DD
* QTY_ORDER: Quantidade vendida
* PRICE: Preço da venda
 
```{r, warning=FALSE, message=FALSE}
# Carregando as bibliotecas necessárias
library(dplyr)
library(ggplot2)
 
source("~/Projetos/Desafio-Precificacao/Scripts/R/precificacao-lib.R")
 
# Carregando os dados
sales <- read.csv("~/Projetos/Desafio-Precificacao/Scripts/Dados/sales.csv")
```
 
Vamos primeiro analisar a quantidade de produtos vendidos.
 
```{r, warning=FALSE, message=FALSE, fig.align='center'}
# Mostra lita de produtos vendidos
venda_produto <- as.data.frame(table(sales$PROD_ID))
 
# % de cada produto
venda_produto$percentual <- (venda_produto$Freq / sum(venda_produto$Freq))*100
 
ggplot(venda_produto, aes(x=reorder(Var1, -percentual), y=percentual, fill = percentual)) +
 geom_bar(stat="identity") +
 labs(y='', x='Produtos', title = "Produtos mais comprado") +
 scale_fill_continuous(name="Compras em %") +
 theme_classic() +
 scale_y_continuous(limits=c(0, 60)) +
 theme(panel.background=element_blank())
```
 
É possível notar que o produto P7 foi o produto mais comprado, com 55% das compras. O segundo colocado é o P2, que não chega nem a 20% das compras.
 
Podemos observar como é a distribuição das compras ao longo do ano.
 
```{r,  warning=FALSE, message=FALSE, fig.align='center'}
# Criando novas colunas de datas (dia/mês/ano)
sales <- col_timestamp(sales)
 
# Lista das compras por meses do ano
mes_venda_produto <- as.data.frame(table(sales$mes))
 
ggplot(mes_venda_produto, aes(x=reorder(Var1, -Var1), y=Freq)) +
 geom_bar(stat="identity") +
 labs(y='Compras', x='Meses', title = "Compras por Mês") +
 theme_classic() +
 theme(panel.background=element_blank())
```
 
O mês com maior volume de compras é o mês de Setembro (9). Interessante notar que o mês de Maio (5) ficou em segundo lugar, sendo esse o mês do dia das mães.
 
É interessante investigar também em qual dia da semana que acontece um maior volume de compras.
 
```{r,  warning=FALSE, message=FALSE, fig.align='center'}
dia_semana_venda_produto <- as.data.frame(table(sales$dia_da_semana))
 
ggplot(dia_semana_venda_produto, aes(x=reorder(Var1, -Freq), y=Freq)) +
 geom_bar(stat="identity") +
 labs(y='Compras', x='Dias da Semana', title = "Compras por Dia da Semana") +
 theme_classic() +
 theme(panel.background=element_blank())
```
 
Para essa amostra de dados, o dia que acontece o maior volume de compras é a quarta-feira.
 
Podemos verificar também se o volume de compras ao longo dos dias é uniforme ou não.
 
```{r,  warning=FALSE, message=FALSE, fig.align='center'}
dia_venda_produto <- as.data.frame(table(sales$dia))
mean_compras_dia <- mean(dia_venda_produto$Freq)
 
ggplot(dia_venda_produto, aes(x=reorder(Var1, -Var1), y=Freq)) +
 geom_bar(stat="identity") +
 labs(y='Compras', x='Dias', title = "Compras por Dia") +
 theme_classic() +
 theme(panel.background=element_blank(), axis.text.x = element_blank()) +
 geom_abline(intercept=mean_compras_dia,slope= 0,colour="blue")
```
 
A linha azul representa a média total de compras. Podemos observar que alguns dias superam e muito a média de compras. Os dias 19 e 20 Agosto foram os dias em que se teve o maior volume de compras
 
Analisamos também a quantidade vendida.
 
```{r,  warning=FALSE, message=FALSE, fig.align='center'}
qty_venda_produto <- as.data.frame(table(sales$QTY_ORDER))
qty_venda_produto$porcentagem <- (qty_venda_produto$Freq / sum(qty_venda_produto$Freq))*100
 
ggplot(qty_venda_produto, aes(x=reorder(Var1, -porcentagem), y=porcentagem)) +
 geom_bar(stat="identity") +
 labs(y='Compras %', x='Quantidade Vendida', title = "Quantidade Vendida") +
 theme_classic() +
 theme(panel.background=element_blank())
```
 
Em 95% das compras apenas 1 produto foi comprado.
 
```{r,  warning=FALSE, message=FALSE, fig.align='center'}
qty_venda_produto <- filter(qty_venda_produto, porcentagem < 90)
 
ggplot(qty_venda_produto, aes(x=reorder(Var1, -porcentagem), y=porcentagem)) +
 geom_bar(stat="identity") +
 labs(y='Compras %', x='Quantidade Vendida', title = "Quantidade Vendida (sem o 1)") +
 theme_classic() +
 theme(panel.background=element_blank())
```
 
2 produtos foram comprados em menos de 4% das compras. Mostrando que o padrão de compra desse comércio eletrônico é majoritariamente de 1 produto.  
 
Podemos também analisar a média de preços por produto.
 
```{r, warning=FALSE, message=FALSE, fig.align='center'}
# Média de compras por semana
produto_sales <- group_by(sales, PROD_ID) %>%
 summarise(media = mean(PRICE))
 
ggplot(produto_sales, aes(x = reorder(PROD_ID, -media), y = media)) +
 geom_bar(stat="identity") +
 labs(y='Média de Preço', x='Produto', title = "Média de Preço por Produto") +
 theme_classic() +
 theme(panel.background=element_blank())
```
 
É possível observar que o produto P6 possui maior média de preço.  
