---
title: "Análise Descritiva Comp-Prices"
author: "Rodolfo Viana"
date: "05-12-2015"
output: html_document
---

O arquivo comp_prices.csv contém dados de monitoramento dos preços dos concorrentes. É possível encontrar os dados de seis concorrentes, C1 a C6, que são monitorados duas vezes ao dia. Possui as colunas:

PROD_ID: ID de produto
DATE_EXTRACTION: Data e hora da extração dos preços dos concorrentes, no formato YYYY-MM-DD HH:MM:SS
COMPETITOR: ID do concorrente (C1 a C6)
COMPETITOR_PRICE: Preço do concorrente, por produto
PAY_TYPE: Tipo de pagamento

```{r, warning=FALSE, message=FALSE, fig.align='center'}
# Carregando as bibliotecas necessárias
library(dplyr)
library(ggplot2)

source("~/Projetos/Desafio-Precificacao/Scripts/R/precificacao-lib.R")

# Carregando os dados
comp_prices <- read.csv("~/Projetos/Desafio-Precificacao/Scripts/Dados/comp_prices.csv")
```

Vamos analisar a distribuição do valor dos preços por produto.  

```{r, warning=FALSE, message=FALSE, fig.align='center'}
comp_prices$PROD_ID <- as.character(comp_prices$PROD_ID)

ggplot(comp_prices, aes(factor(PROD_ID), COMPETITOR_PRICE)) + 
  geom_boxplot(stat = "boxplot") +
  labs(y='Preço', x='Produto', title = "BoxPlot do Preço dos Produtos") +
  theme_classic() + 
  theme(panel.background=element_blank())
```

É possível perceber que todos os produtos possuem outlier. Isso pode as vezes significar erro de digitação, erro na hora de coletar os dados.

```{r, warning=FALSE, message=FALSE, fig.align='center'}
ggplot(comp_prices, aes(factor(PROD_ID), COMPETITOR_PRICE)) + 
  geom_boxplot( stat = "boxplot")  + 
  scale_y_continuous(breaks = round(seq(200, 3000, by = 300),), limits = c(0, 3000)) +
  labs(y='Preço', x='Produto', title = "BoxPlot do Preço dos Produtos (Zoom)") +
  theme_classic() + 
  theme(panel.background=element_blank())
```

Podemos perceber que o P6 é o produto que possui a média mais alta. Já o produto P8 possui a média mais baixa. 

Interessante notar qual o competidor que possui o maior e menor preço para cada produto.

```{r, warning=FALSE, message=FALSE, fig.align='center'}
toPlot_preco_competidor(comp_prices, "P1")
toPlot_preco_competidor(comp_prices, "P2")
toPlot_preco_competidor(comp_prices, "P3")
toPlot_preco_competidor(comp_prices, "P4")
toPlot_preco_competidor(comp_prices, "P5")
toPlot_preco_competidor(comp_prices, "P6") 
toPlot_preco_competidor(comp_prices, "P7") 
toPlot_preco_competidor(comp_prices, "P8") 
toPlot_preco_competidor(comp_prices, "P9") 
```

É importante notar que para o P5 todos os 3 concorrentes possuem o mesmo valor mínimo. As colunas em azul significa que aquele concorrente possuim valor minimo, já a coluna em vermelho significa que aquele concorrente possuim valor máximo em comparação com os outro concorentes. 

Qual é então o concorrente mais importante? 

```{r, warning=FALSE, message=FALSE, fig.align='center'}
ggplot(data=toPlot_preco_competidor_df(comp_prices), 
       aes(x=reorder(Var1, Var1), y=Freq, fill=Preco)) + 
  geom_bar(stat="identity") + 
  scale_fill_manual(values = c("Melhor" = "blue", "Pior" = "red")) +
  labs(y='', x='Competidor', title = "Número de vezes que um competidor foi melhor/pior") + 
  theme_classic() + 
  theme(axis.ticks = element_blank())
```

Se a gente considerar que um concorrente é importante quando aplicar os melhores preços, então podemos concluir que o concorrente C1 é o melhor concorrente e o concorrente C6 é o pior corrente. 
