---
title: "Análise Descritiva Sales"
author: "Rodolfo Viana"
date: "04-12-2015"
output: html_document
---

O problema a seguir trata do desafio de precificação, onde se buscar meios para otimizar a relação demanda e preço. Os dados utilizados são uma pequena amostra de um comércio eletrônico, onde temos basicamente dois arquivos “sales.csv” e “comp_prices.csv com 351.091 e 50.114 linhas, respectivamente.

O arquivo sales.csv contém informações transacionais, onde cada linha representa uma venda. Possui as colunas:

PROD_ID: ID de produto. Com os dados para nove produtos, P1 a P9
DATE_ORDER: Data da venda, no formato YYYY-MM-DD
QTY_ORDER: Quantidade vendida
PRICE: Preço da venda


```{r, warning=FALSE, message=FALSE}
# Carregando as bibliotecas necessárias
library(dplyr)
library(ggplot2)

source("R/precificacao-lib.R")

# Carregando os dados
sales <- read.csv("~/Projetos/Desafio-Precificacao/Scripts/Dados/sales.csv")
```

É possível notar que o produto P7 foi o mais comprado. Com 55% das vendas.

```{r, fig.align='center'}
# Mostra lita de produtos vendidos 
venda_produto <- as.data.frame(table(sales$PROD_ID))

ggplot(venda_produto, aes(x = reorder(Var1, -Freq), y=Freq, fill = Freq)) + 
  geom_bar(stat="identity") + 
  labs(y='', x='Produtos', title = "Produtos mais vendidos") +
  scale_fill_continuous(name="Compras") +
  theme_classic() +
  theme(axis.text.x = element_text(angle = 45, hjust = 1), panel.background=element_blank())

venda_produto$percentual <- (venda_produto$Freq / sum(venda_produto$Freq))*100

ggplot(venda_produto, aes(x=reorder(Var1, -percentual), y=percentual)) + 
  geom_bar(stat="identity") + 
  labs(y='Compras', x='Produtos') +
  scale_y_continuous(limits=c(0, 60)) +
   theme(axis.text.x = element_text(angle = 45, hjust = 1), panel.background=element_blank())
```

Entre os dias 1 dia 287 do ano. 

```{r}
summary(sales)

data_venda_produto <- as.data.frame(table(sales$DATE_ORDER))

sales <- col_timestamp(sales)

mes_venda_produto <- as.data.frame(table(sales$mes))

ggplot(mes_venda_produto, aes(x=reorder(Var1, -Var1), y=Freq)) + 
  geom_bar(stat="identity") + 
  labs(y='Compras', x='Produtos') +
  theme_classic() + 
  theme(panel.background=element_blank())

semana_venda_produto <- as.data.frame(table(sales$semana))

ggplot(semana_venda_produto, aes(x=reorder(Var1, -Var1), y=Freq)) + 
  geom_bar(stat="identity") + 
  labs(y='Compras', x='Produtos') +
  theme_classic() + 
  theme(panel.background=element_blank())

dia_semana_venda_produto <- as.data.frame(table(sales$dia_da_semana))

ggplot(dia_semana_venda_produto, aes(x=reorder(Var1, -Freq), y=Freq)) + 
  geom_bar(stat="identity") + 
  labs(y='Compras', x='Produtos') +
  theme_classic() + 
  theme(panel.background=element_blank()) 

dia_venda_produto <- as.data.frame(table(sales$dia))
mean_compras_dia <- mean(dia_venda_produto$Freq)

ggplot(dia_venda_produto, aes(x=reorder(Var1, -Var1), y=Freq)) + 
  geom_bar(stat="identity") + 
  labs(y='Compras', x='Produtos') +
  theme_classic() + 
  theme(panel.background=element_blank()) +
  geom_abline(intercept=mean_compras_dia,slope= 0,colour="blue")

top_dias_compras <- head(dia_venda_produto[order(dia_venda_produto$Freq, decreasing=TRUE),], n=5)

# 231 e 232 dia 19 e 20 de Agosto
# 147 dia 27 de Maio
# 244 e 245 dia 1 e 2 de Setembro
```

Produto por dia / produto 

```{r}
x <- filter(sales, unique(dia, mes))
mes_venda_produto <- as.data.frame(table(sales$mes))

ggplot(mes_venda_produto, aes(x=reorder(Var1, -Var1), y=Freq)) + 
  geom_bar(stat="identity") + 
  labs(y='Compras', x='Produtos') +
  theme_classic() + 
  theme(panel.background=element_blank())

semana_venda_produto <- as.data.frame(table(sales$semana))

ggplot(semana_venda_produto, aes(x=reorder(Var1, -Var1), y=Freq)) + 
  geom_bar(stat="identity") + 
  labs(y='Compras', x='Produtos') +
  theme_classic() + 
  theme(panel.background=element_blank())

dia_semana_venda_produto <- as.data.frame(table(sales$dia_da_semana))

ggplot(dia_semana_venda_produto, aes(x=reorder(Var1, -Freq), y=Freq)) + 
  geom_bar(stat="identity") + 
  labs(y='Compras', x='Produtos') +
  theme_classic() + 
  theme(panel.background=element_blank()) 

dia_venda_produto <- as.data.frame(table(sales$dia))
mean_compras_dia <- mean(dia_venda_produto$Freq)

ggplot(dia_venda_produto, aes(x=reorder(Var1, -Var1), y=Freq)) + 
  geom_bar(stat="identity") + 
  labs(y='Compras', x='Produtos') +
  theme_classic() + 
  theme(panel.background=element_blank()) +
  geom_abline(intercept=mean_compras_dia,slope= 0,colour="blue")

top_dias_compras <- head(dia_venda_produto[order(dia_venda_produto$Freq, decreasing=TRUE),], n=5)

# 231 e 232 dia 19 e 20 de Agosto
# 147 dia 27 de Maio
# 244 e 245 dia 1 e 2 de Setembro
```


Em 95% das compras, apenas 1 produto foi comprado. Problema da cauda longa. 

```{r}
qty_venda_produto <- as.data.frame(table(sales$QTY_ORDER))

qty_venda_produto$porcentagem <- (qty_venda_produto$Freq / sum(qty_venda_produto$Freq))*100

ggplot(qty_venda_produto, aes(x=reorder(Var1, -porcentagem), y=porcentagem)) + 
  geom_bar(stat="identity") + 
  labs(y='Compras', x='Produtos') +
  theme_classic() + 
  theme(panel.background=element_blank())

qty_venda_produto <- filter(qty_venda_produto, porcentagem < 90)

ggplot(qty_venda_produto, aes(x=reorder(Var1, -porcentagem), y=porcentagem)) + 
  geom_bar(stat="identity") + 
  labs(y='Compras', x='Produtos') +
  theme_classic() + 
  theme(panel.background=element_blank())
```

```{r}
sales$cond <- "Cond"

ggplot(sales, aes(cond, PRICE)) + geom_boxplot( stat = "boxplot")  + 
  theme(panel.background=element_blank(),  
        legend.title=element_blank(), axis.text.x=element_blank(), axis.title.y=element_blank(), axis.line=element_blank(), 
        axis.title.x=element_blank(), axis.ticks=element_blank())


ggplot(sales, aes(cond, PRICE)) + geom_boxplot( stat = "boxplot")  + 
  theme(panel.background=element_blank(),  
        legend.title=element_blank(), axis.text.x=element_blank(), axis.title.y=element_blank(), axis.line=element_blank(), 
        axis.title.x=element_blank(), axis.ticks=element_blank()) + 
    scale_y_continuous(breaks = round(seq(150, 1000, by = 50),), limits = c(0, 1000))
```